臺灣士林地方法院小額民事判決
                                    111年度湖小字第266號
原      告  新光產物保險股份有限公司

法定代理人  吳昕紘  
訴訟代理人  袁子謙  
            陳鵬宇  
            郭川珽  
被      告  吳威築  
上列當事人間請求損害賠償事件，經本院於民國111年5月9日言
詞辯論終結，判決如下：
    主  文
原告之訴駁回。
訴訟費用新臺幣壹仟元由原告負擔。
    事實及理由
一、原告主張：被告於民國110年4月20日17時2分許，駕駛車牌
    號碼000-0000號租賃小客車（下稱肇事車輛），在新北市○○
    區○○街00巷00號停車場（下稱系爭停車場），因停車不慎，
    致與原告承保、訴外人古國志駕駛、停放於停車格內之車牌
    號碼000-0000號自用小客車（下稱系爭車輛）左前車頭發生
    碰撞，造成系爭車輛受損。因原告業依保險契約賠付系爭車
    輛維修費用新臺幣（下同）1萬2,887元，爰依民法第184條
    第1項前段、第191條之2前段、第196條、保險法第53條第1
    項規定提起本件訴訟等語。並聲明：被告應給付原告1萬2,8
    87元，及自起訴狀繕本送達翌日起至清償日止，按週年利率
    5%計算之利息。
二、被告則以：伊沒有碰撞到系爭車輛，系爭車輛受損並非伊造
    成等語，資為抗辯。並聲明：駁回原告之訴。
三、按當事人主張有利於己之事實者，就其事實有舉證之責任，
    民事訴訟法第277條前段定有明文。原告主張被告駕駛肇事
    車輛於前揭時、地擦撞系爭車輛等語，然被告否認上情，故
    原告對於被告駕駛肇事車輛不慎與系爭車輛發生碰撞之事實
    應負舉證責任。經查，本院當庭勘驗翻攝之監視器影像內容
    ，勘驗結果略為（所示時間為影片顯示時間）：「00分06秒
    ，翻攝者開始播放監視器畫面。00分07秒至00分14秒，肇事
    車輛右轉欲停放車輛，系爭車輛停放於肇事車輛前方，肇事
    車輛向後倒車。00分15秒至00分30秒，肇事車輛右轉向前，
    停放於系爭車輛左方，並未有肇事車輛撞擊系爭車輛之情形
    。」，有勘驗筆錄在卷可佐（本院卷第86頁），由上開勘驗
    結果，並未見被告駕駛肇事車輛有與系爭車輛發生碰撞之情
    形。再觀諸原告提出之系爭車輛車損照片、三和汽車股份有
    限公司汐止廠服務廠估價單、發票等證據（本院卷第13至14
    、17至18頁），僅能證明系爭車輛左前車頭有凹痕之受損，
    尚無從證明損害為被告駕駛行為所致，依舉證責任分配原則
    ，即不能令被告就系爭車輛之受損負責。原告主張被告應負
    侵權行為賠償責任云云，洵屬無據。
四、綜上，原告依民法第184條第1項前段、第191條之2前段、第
    196條、保險法第53條第1項規定，請求被告給付1萬2,887元
    ，及自起訴狀繕本送達翌日起至清償日止，按週年利率5%計
    算之利息，為無理由，應予駁回。
五、本件事證已臻明確，兩造其餘攻擊防禦方法及證據，經審酌
    後，認對於判決結果均無影響，爰不一一論述，併此敘明。
六、訴訟費用負擔之依據：民事訴訟法第78條。
中　　華　　民　　國　　111 　年　　5 　　月　　26　　日
                  內湖簡易庭法  官  鄭欣怡
以上正本係照原本作成。
如不服本判決，應於送達後20日內，向本院提出上訴狀並應記載
上訴理由，表明關於原判決所違背之法令及其具體內容與依訴訟
資料可認為原判決有違背法令之具體事實，如於本判決宣示後送
達前提起上訴者，應於判決送達後20日內補提上訴理由書(須附
繕本)。
中　　華　　民　　國　　111 　年　　5 　　月　　26　　日
                            書記官  許慈翎